【裁判字號】    92,交抗,10
【裁判日期】    920808
【裁判案由】    違反道路交通管理處罰條例聲明異議
【裁判全文】
臺灣高等法院花蓮分院交通事件裁定                九十二年度交抗字第一０號
    抗  告  人  甲○○
    即 受處 人
    原處分機關  交通部公路總局高雄區監理所臺東監理站
    代  表  人  郭政雄
右列抗告人即受處分人因違反道路交通管理處罰條例案件，對於交通部公路總局高雄
區監理所臺東監理站裁決所九十一年十二月二十三日所為之處分（原處分案號：東監
違字第八一─Ｔ00000000號），聲明異議，不服臺灣台東地方法院九十二年
度交聲字第七號中華民國九十二年六月三十日第一審裁定，提起抗告，本院裁定如左
：
    主  文
抗告駁回。
    理  由
一、本件抗告人即受處分人於原法院異議意旨略以：伊於民國（下同）九十一年九月
    十二日駕駛未懸掛車牌（原車牌號碼為ＢＧ─１５１６號）之自用小客車，行駛
    於台東市○○○街時，為警查獲而依報廢登記之汽車仍行駛開立罰單，然抗告人
    係因八十八年五月底，家中計有三輛車，為節省開支，乃將車號ＢＧ─１５１６
    號之自小客車辦理停駛，來日需要時再申請復牌，未料，向台東監理站辦理手續
    時，竟被打勾在報廢欄上，致成報廢車輛，而有關異動登記書，均非由抗告人填
    寫，亦未簽名、蓋章，也無簽收，直到發生前開違規事實，始知上情，且車號Ｂ
    Ｇ─１５１６號自小客車係１９７８年家人所購之新車，至違規時，才行駛約十
    多萬公里，性能良好，絕無報廢之理。對於罰單部分，抗告人承認確實有將沒有
    牌照的汽車行駛於公路上，故對於罰款部分沒有意見，僅對車輛沒入部分提出異
    議云云。
二、按報廢登記之車輛仍行駛者，處汽車所有人新臺幣三千六百元以上一萬零八百元
    以下罰鍰，並禁止其行駛，車輛並沒入之。道路交通管理處罰條例第十二條第一
    項第十款、第二項定有明文。
三、經查：本件抗告人於九十一年九月十二日上午十一時，駕駛未懸掛車牌（原車牌
    號碼為ＢＧ─１５１６號）之自用小客車，行駛於台東市○○○街為警查獲之事
    實，除據其自承外，並有臺東縣警察局交通警察隊舉發違反道路交通管理事件通
    知單（移送聯）影本一件在卷可稽，而上開自小客車於八十八年五月三十一日業
    經辦理報廢登記乙情，亦有汽車各項異動登記書一紙在卷可考，足認抗告人於前
    揭時、地確有將報廢登記之車輛持以行駛無訛。抗告人雖以前揭情詞置辯，惟揆
    諸上開汽車各項異動登記書，於報廢欄上尚有「汽機車報廢後不得再重新申領牌
    照」之警語，與停駛欄上並無何警示之記載並不相同，抗告人聲請時自得予以辨
    識及詳予注意，且縱申請書非由車主自行填寫，而係由監理站人員代為填寫，然
    衡諸常情，監理站人員本於便民之考量而代為填寫異動登記書，應屬常見，加以
    此係關乎車輛能否再行使用之重要事宜，監理站人員必會探求當事人之原意，且
    詳予告知相關權益後再受理報廢手續等節，有交通部公路總局高雄區監理所臺東
    監理站高監東字第０九二００００九０九號函一紙附卷可參，足徵抗告人於申請
    異動登記時，應係知悉自己所辦理者係報廢手續無誤。綜上，抗告人確有於前揭
    時地以報廢登記車輛行駛於公路之行為，是其所辯，不足採信，本件事證明確，
    抗告人違規行為，應堪認定。原處分機關依道路交通管理處罰條例第十二條之規
    定裁處罰鍰新臺幣一萬零八百元，車輛沒入，核無違誤，原法院駁回其異議，尚
    無不合，抗告意旨仍執陳詞謂監理站將「繳銷牌照」誤為「報廢車輛」，原處分
    機關予以沒入車輛有所違誤云云，核無理由，應予駁回。
據上論斷，應依道路交通管理處罰條例第八十九條，刑事訴訟法第四百十二條，裁定
如主文。
中     華     民     國     九十二      年      八       月     八      日
                                    審判長法官  吳  鴻  章
                                          法官  林  德  盛
                                          法官  黃  永  祥
右正本證明與原本無異。
本件不得再抗告。
                                        書記官  吳  家  瑩
中     華     民     國     九十二      年      八       月     八      日


司法院資訊處製作；財團法人民間司法改革基金會備份。
